

Datos Personales

☑ gabrielteresczuk@gmail.com

+54 376 4582025

Argentina – Misiones – Posadas

in in/gabriel-teresczuk

Idiomas

Español

 $\bullet \bullet \bullet \circ \circ$ Ingles •000 Portugués

Aptitudes

- > Proactivo
- > Autodidacta
- > Creativo

Conocimientos

Desarrollo FrontEnd

- → HTML
- → CSS
- → JavaScript
- → Jquery
- → React.Js

Desarrollo BackEnd

- → Php
- → Node.js

Base de Datos

- → MySql
- → Sql
- → MongoDB

- → Visual .NET
- → COBOL

Otros Conocimientos

- + Electricidad
- + Electrónica
- + Neumática
- + Robótica

TERESCZUK E. GABRIEL

PERFIL

Analista de Sistemas informáticos con un perfil técnico, resolutivo, no conflictivo. Experto en dar soluciones funcionales y creativas. Excelente desempeño en trabajos de equipo. Muy flexible para las tecnologías y toma de decisiones. Siempre capacitándose para mejorar y poder brindar un servicio de calidad. Muy buena predisposición y trato con clientes.

Con muchas ganas de crecer y formar parte de algún equipo, donde pueda mostrar mis habilidades y aprender nuevas aptitudes.

FORMACION

Analista de Sistemas

Ene 2010 - Ene 2013

Normal Superior nro 10.

Finalizando la carrera con un sistema completo realizado en .NET

Electricista Industrial

Ene 2015 - Ene 2017

Inst. Politécnico San Arnoldo Janseen.

Finalizando la carrera con un proyecto de Automatización completa de Aserraderos y Electro neumática

Tecnicatura en Refrigeración

Ene 2018 - Ene 2020

Inst. Virgen de Itati.

Finalizando con un perfil de instalador y reparador de equipos de frio.

Desarrollador Fullstack JavaScript

Ene 2022 - Ene 2023

CoderHouse

Carrera de Desarrollo FrontEnd y Backend en Javascript (react y Node.js) y bases de datos (mysql y MongoDb). Enfocado al desarrollo de una aplicación web completa.

EXPERIENCIAS

Soporte Técnico

Ene 2014 - Actual

Sindicato de Choferes de Camiones.

Soporte Técnico, Help Desk, mantenimiento de redes, Instalación y reparación de equipos, diagnostico de errores, análisis operacionales, agente de cambio en sistemas, testeo de sistemas, montaje y virtualización de servidores.

Profesor Suplente

Ene 2015 - dic 2015

Esc. Superior Normal N10.

Profesor suplente en la cátedra de "Lenguaje Generador de Informes", la asignatura se basaba en la generación con el lenguaje COBOL.

Analista de Sistemas

Ene 2013 - dic 2015

Canal2 Posadas

Análisis de sistemas, desarrollo de nuevos sistemas para carga de noticias, administración de contenido, desarrollo de sistema para manejo de programas televisivos.

Data Entry

Ene 2012 - dic 2012

Ministerio de Salud

Tareas de Corrección de datos y carga manual de planillas de salud. Testeo de interfaces de cargas.